

# Lucas Arcanjo

#### **Brazil**

Phone: +55 11951510438

Email: lucas.arcanjo@ibm.com

### Education

Superior Completo in Análise e Desenvolvimento de Sistemas, Impacta Tecnologia, BR, 2019

## Languages

English - Good

Spanish - Fluent

Portuguese - Fluent

## **Industry Experience**

Banking - Experienced

#### Profile

Desenvolvedor full stack com foco em front-end (Angular e React) e experiência em back-end (Java, Spring Boot, Kafka e AWS), atuando principalmente na manutenção e evolução de aplicações críticas no setor financeiro. Meu objetivo é consolidar minha carreira como profissional full-stack, combinando minha experiência em front-end e back-end com práticas modernas de engenharia para construir sistemas de alto desempenho.

### Key skills

Tenho algumas especialidades, como:

- Node, Angular 2++, React, HTML5, CSS3
- Java, Spring Framework, JSP REST, GraphQL, Hibernate SQL, SAS
- Git, Github Agile Development Unit Testing, TDD and Accessibility(WCAG)
- Certificação AWS Cloud Practitioner

# Work experience

#### Desenvolvedor de Aplicativos

IBM, Brazil | Jan 2023 - Present

Desenvolvendo aplicações web escaláveis em Angular (versões 8 e 16), GraphQL, Hibernate, JSP, Spring Boot e Quarkus para um cliente do ramo bancário, com foco em performance e manutenção, além de conhecimento em arquiteturas modernas e integração com APIs GraphQL.

#### Engenheiro de Software Júnior

NTT DATA, Brazil | Sep 2021 - Dec 2022

trabalho desde reuniões de inception até a implementação da funcionalidade no ambiente de produção, desenvolvimento de demandas e protótipos com ciclos de teste (unidade, integração, funcional) de front-end para back-end, aprovação com o cliente e implementação com Java 8 (Spring Framework) e Angular 8 mais todas as outras tecnologias relacionadas (HTML5, CSS3, JavaScript, TypeScript, Jasmine, Karma).

#### Analista, Desenvolvedor Java + JSP and AngularJS

everis, Brazil | Feb 2021 - Sep 2021

desenvolvimento mobile utilizando ferramentas front-end como AngularJS (legado) e ferramentas de acessibilidade (NVDA, ax DevTools), prototipando



todo o sistema utilizando figma para melhor design junto com a aprovação do cliente e disponibilizando no ambiente de desenvolvimento.

### Estagiário de Informações Gerenciais - Business Intelligence(BI) Bradesco, Brazil | Dec 2019 - Sep 2020

atuando com a equipe na realização de estudos, análise de banco de dados, extração e cruzamento de dados, construção de relatórios relacionados às rotinas da área e realização de apresentações para interpretação de resultados e insights estratégicos utilizando ferramentas SQL Server e SAS